【裁判字號】    98,訴,1186
【裁判日期】    981119
【裁判案由】    違反毒品危害防制條例
【裁判全文】
臺灣屏東地方法院刑事判決              98年度訴字第1186號
公  訴  人  臺灣屏東地方法院檢察署檢察官
被      告  甲○○
                    （另案
上列被告因違反毒品危害防制條例案件，經檢察官提起公訴（98
年度毒偵字第1319號），本院於準備程序進行中，因被告就被訴
事實為有罪之陳述，經告知簡式審判程序意旨，並聽取公訴人及
被告之意見後，本院合議庭裁定由受命法官獨任依簡式審判程序
審理，判決如下：
    主  文
甲○○施用第一級毒品，共貳罪，均累犯，各處有期徒刑捌月。
應執行有期徒刑壹年。
    事  實
一、甲○○前於民國96年間因施用毒品案件，經本院以96年度毒
    聲字第277 號裁定送勒戒處所觀察、勒戒，因認有繼續施用
    毒品傾向，再經本院以96年度毒聲字第386 號裁定令入戒治
    處所施以強制戒治，嗣於97年8 月11日停止戒治出監而執行
    完畢，並經台灣屏東地方法院檢察署檢察官以97年度戒毒偵
    字第83號為不起訴處分確定。甲○○前因詐欺案件，經本院
    以95年度簡字第419 號判決處有期徒刑4 月確定，並於95年
    9 月3 日入監執行，96年1 月2 日縮刑期滿執行完畢。詎其
    仍不知悔改，竟分別基於施用第一級毒品之犯意，於下列時
    地施用第一級毒品海洛因。(一)於98年5 月13日12時許，在其
    屏東縣屏東市○○路104 巷6 號住處內，以將海洛因摻水後
    置入針筒內施打之方式，施用第一級毒品海洛因1 次。嗣於
    98年5 月13日16時45分許，為警於屏東市○○○○○路口見
    甲○○與其友人共乘機車未帶安全帽而攔檢盤查，見甲○○
    手臂上有注射針筒之痕跡後，得其同意將其帶回警局採尿送
    驗呈嗎啡（即海洛因水解後之反應）之陽性反應，始悉上情
    。(二)於98年6 月13日凌晨0 時許，在台東縣台東市某西瓜園
    內，以將海洛因摻水後置入針筒內施打之方式，施用第一級
    毒品海洛因1 次。嗣因另涉毒品案件為本院發布通緝，而於
    98年6 月14日23時55分許，在屏東市○○里○○路224 號之
    「巨蛋超商」內為警緝獲，得其同意而採集尿液送驗，結果
    呈嗎啡（即海洛因水解後反應）之陽性反應，始悉上情。
二、案經屏東縣政府警察局屏東分局報告台灣屏東地方法院檢察
    署檢察官偵查起訴。
    理  由
一、本件被告甲○○所犯係死刑、無期徒刑、最輕本刑為3 年以
    上有期徒刑以外之罪，其於本院準備程序中就被訴事實為有
    罪之陳述，經法官告知被告簡式審判程序之旨，並聽取公訴
    人、被告之意見後，由本院合議庭依刑事訴訟法第273 條之
    1 第1 項規定，裁定由受命法官獨任進行簡式審判程序，先
    予敘明。
二、上揭事實，業據被告甲○○於偵訊時及本院審理時坦承不諱
    ，且被告為警在98年5 月13日、98年6 月14日所採集之尿液
    ，經屏東縣政府警察局屏東分局崇蘭派出所員警初步檢驗後
    ，再送台灣檢驗科技股份有限公司檢驗之送驗結果，均呈嗎
    啡（即海洛因水解後之反應）之陽性反應，此有台灣檢驗科
    技股份有限公司98年6 月6 日編號KＺ000000000000號、98年
    7 月7 日編號KＺ000000000000號濫用藥物尿液檢驗報告、屏
    東縣政府警察局屏東分局崇蘭派出所、民族派出所之初步檢
    驗報告表各1 紙、尿液採證編號姓名對照表2 紙、查獲及初
    步檢驗結果照片7 幀在卷可證。上述鑑驗結果，係檢驗機關
    本於專業知識及以精密儀器或科學檢驗方法所得之結論，自
    可憑信，綜上足認，本案事證明確，被告上開犯行，應堪認
    定。
三、查被告甲○○前於96年間因施用毒品案件，經本院以96年度
    毒聲字第277 號裁定送勒戒處所觀察、勒戒，因認有繼續施
    用毒品傾向，再經本院以96年度毒聲字第386 號裁定令入戒
    治處所施以強制戒治，嗣於97年8 月11日停止戒治出監而執
    行完畢，並經台灣屏東地方法院檢察署檢察官以97年度戒毒
    偵字第83號為不起訴處分確定，有台灣高等法院被告前案紀
    錄表在卷可參，其於強制戒治執行完畢後5 年內再犯本件施
    用毒品之犯行，自應依法論罪科刑。次查海洛因屬毒品危害
    防制條例第2 條第2 項第1 款所稱之第一級毒品，不得持有
    、施用，被告竟持以施用，核其所為，係犯同條例第10條第
    1 項之施用第一級毒品罪。其施用前持有海洛因之低度行為
    ，應為施用之高度行為所吸收，不另論罪。又被告有事實欄
    所載之前案紀錄，此有前揭台灣高等法院被告前案紀錄表可
    按，其受有期徒刑執行完畢後，5 年內故意再犯本件有期徒
    刑以上之罪，為累犯，應依刑法第47條第1 項規定，加重其
    刑。被告所犯上開2 罪，犯意各別，行為互殊，應予分論併
    罰。爰審酌被告前因施用毒品案件，已經觀察、勒戒、強制
    戒治執行完畢後，仍不思悔改，徹底袪除施用毒品之惡習，
    竟又施用海洛因，益顯其無戒絕毒品之意且繼續沈淪毒海之
    中，意志力甚為薄弱，惟念及其施用毒品之犯行，在本質上
    乃屬戕害自己身心健康之行為，尚未害及他人，及犯後坦承
    犯行並配合驗尿，態度尚佳及生活狀況、教育程度、公訴人
    之求刑等一切情狀，分別量處如主文所示之刑，並定其應執
    行刑。至被告上開2 次施用第一級毒品所用之針筒，已遭被
    告丟棄，業據其供承在卷（本院卷第40頁），復無證據證明
    現仍存在，爰不為沒收之諭知。
據上論斷，應依刑事訴訟法273 條之1 第1 項、第299 條第1 項
前段，毒品危害防制條例第10條第1 項，刑法第11條前段、第47
條第1 項、第51條第5款，判決如主文。
本案經檢察官曾士哲到庭執行職務
中    華    民    國    98    年    11    月    19    日
                  刑事第二庭    法  官  劉怡孜
以上正本證明與原本無異。
如不服本判決應於收受判決後10日內向本院提出上訴書狀，並
應敘述具體理由；其未敘述上訴理由者，應於上訴期間屆滿後
20日內向本院補提理由書（均須按他造當事人之人數附繕本）
「切勿逕送上級法院」。
中    華    民    國    98    年    11    月    20    日
                                書記官  馮得弟
附錄本案論罪科刑法條全文
毒品危害防制條例第10條第1項：
施用第一級毒品者，處 6 月以上 5 年以下有期徒刑。


司法院資訊處製作；財團法人民間司法改革基金會備份。
